{
    "categories": {
        "consonants": {
            "all": [
                "м",
                "н",
                "г",
                "л",
                "б",
                "в",
                "р",
                "ц",
                "ж",
                "з",
                "с",
                "д",
                "т",
                "ш",
                "ч",
                "х",
                "к",
                "п",
                "ф",
                "щ"
            ],
            "nonvocalized": [
                "ц",
                "ж",
                "з",
                "с",
                "д",
                "т",
                "ш",
                "ч",
                "х"
            ],
            "vocalized": [
                "м",
                "н",
                "г",
                "л",
                "б",
                "в",
                "р"
            ]
        },
        "vowels": {
            "all": [
                "э",
                "и",
                "ө",
                "ү",
                "а",
                "о",
                "у",
                "й"
            ],
            "feminine": [
                "э",
                "и",
                "ө",
                "ү"
            ],
            "masculine": [
                "а",
                "о",
                "у"
            ],
            "long": [
                "аа",
                "ээ",
                "оо",
                "өө",
                "үү",
                "уу",
                "ы"
            ],
            "gliding": [
                "ай",
                "эй",
                "ой",
                "үй",
                "уй",
                "ий"
            ],
            "y_vowels": [
                "я",
                "е",
                "ё",
                "ю"
            ]
        }
    },
    "conjugations": {
        "V-PAST": {
            "e_dominated": {
                "default": [
                    "лээ",
                    "жээ",
                    "в"
                ],
                "special": [
                    {
                        "suffix": "чээ",
                        "after": [
                            "ав",
                            "өг",
                            "гар",
                            "сур",
                            "хүр",
                            "р",
                            "с"
                        ],
                        "conditions": [
                            "syllable=1"
                        ],
                        "replace": "жээ"
                    }
                ]
            },
            "u_dominated": {
                "default": [
                    "лөө",
                    "жээ",
                    "в"
                ],
                "special": [
                    {
                        "suffix": "чээ",
                        "after": [
                            "ав",
                            "өг",
                            "гар",
                            "сур",
                            "хүр",
                            "р",
                            "с"
                        ],
                        "conditions": [
                            "syllable=1"
                        ],
                        "replace": "жээ"
                    }
                ]
            },
            "a_dominated": {
                "default": [
                    "лаа",
                    "жээ",
                    "в"
                ],
                "special": [
                    {
                        "suffix": "чээ",
                        "after": [
                            "ав",
                            "өг",
                            "гар",
                            "сур",
                            "хүр",
                            "р",
                            "с"
                        ],
                        "conditions": [
                            "syllable=1"
                        ],
                        "replace": "жээ"
                    }
                ]
            },
            "o_dominated": {
                "default": [
                    "лоо",
                    "жээ",
                    "в"
                ],
                "special": [
                    {
                        "suffix": "чээ",
                        "after": [
                            "ав",
                            "өг",
                            "гар",
                            "сур",
                            "хүр",
                            "р",
                            "с"
                        ],
                        "conditions": [
                            "syllable=1"
                        ],
                        "replace": "жээ"
                    }
                ]
            }
        },
        "V-PRESENT-FUTURE": {
            "e_dominated": {
                "default": [
                    "юү",
                    "мүй",
                    "лээ",
                    "нэм",
                    "нэ"
                ]
            },
            "u_dominated": {
                "default": [
                    "юү",
                    "мүй",
                    "лөө",
                    "нөм",
                    "нө"
                ]
            },
            "a_dominated": {
                "default": [
                    "юу",
                    "муй",
                    "лаа",
                    "нам",
                    "на"
                ]
            },
            "o_dominated": {
                "default": [
                    "юу",
                    "муй",
                    "лоо",
                    "ном",
                    "но"
                ]
            }
        },
        "V-BIYEER-TUGSGUH": {
            "e_dominated": {
                "default": [
                    "г",
                    "гтүн",
                    "сүгэй",
                    "түгэй",
                    "үүзэй",
                    "ээрэй",
                    "ээсэй",
                    "ээч",
                    "е"
                ]
            },
            "u_dominated": {
                "default": [
                    "г",
                    "гтүн",
                    "сүгэй",
                    "түгэй",
                    "үүзэй",
                    "өөрэй",
                    "өөсэй",
                    "өөч",
                    "е"
                ]
            },
            "a_dominated": {
                "default": [
                    "г",
                    "гтун",
                    "сугай",
                    "тугай",
                    "уузай",
                    "аарай",
                    "аасай",
                    "аач",
                    "я"
                ]
            },
            "o_dominated": {
                "default": [
                    "г",
                    "гтун",
                    "сугай",
                    "тугай",
                    "уузай",
                    "оорой",
                    "оосой",
                    "ооч",
                    "ё"
                ]
            }
        },
        "V-TODOTGON": {
            "e_dominated": {
                "default": [
                    "шгүй",
                    "гч",
                    "шгүй",
                    "лгүй",
                    "х",
                    "хүй",
                    "хүйц",
                    "хүүн",
                    "үүштэй",
                    "сэн",
                    "мээр",
                    "дэг",
                    "ээгүй",
                    "лтэй"
                ]
            },
            "u_dominated": {
                "default": [
                    "шгүй",
                    "гч",
                    "шгүй",
                    "лгүй",
                    "х",
                    "хүй",
                    "хүйц",
                    "хүүн",
                    "үүштэй",
                    "сөн",
                    "мөөр",
                    "дөг",
                    "өөгүй"
                ]
            },
            "a_dominated": {
                "default": [
                    "шгүй",
                    "гч",
                    "шгүй",
                    "лгүй",
                    "х",
                    "хуй",
                    "хуйц",
                    "хуун",
                    "ууштай",
                    "сан",
                    "маар",
                    "даг",
                    "аагүй",
                    "лтай"
                ]
            },
            "o_dominated": {
                "default": [
                    "шгүй",
                    "гч",
                    "шгүй",
                    "лгүй",
                    "х",
                    "хуй",
                    "хуйц",
                    "хуун",
                    "ууштай",
                    "сон",
                    "моор",
                    "дог",
                    "оогүй",
                    "лтой"
                ]
            }
        },
        "V-NUHTSULDUULEN": {
            "endswith=vocalized_consonant&e_dominated": {
                "default": [
                    "ж",
                    "вч",
                    "н",
                    "рүүн",
                    "хүл",
                    "хүйеэ",
                    "нгүүт",
                    "тэл",
                    "вээс",
                    "мэгц",
                    "сээр",
                    "ээд",
                    "хлээр",
                    "нгээ",
                    "хээр",
                    "бэл"
                ],
                "special": [
                    {
                        "suffix": "ч",
                        "after": [
                            "ав",
                            "өг",
                            "гар",
                            "сур",
                            "хүр",
                            "р",
                            "с"
                        ],
                        "conditions": [
                            "syllables=1&vowels=gliding_or_long",
                            "syllables=2"
                        ],
                        "replace": "ж"
                    },
                    {
                        "suffix": "вэл",
                        "after": [
                            "г",
                            "б",
                            "р"
                        ],
                        "replace": "бэл"
                    },
                    {
                        "suffix": "бээс",
                        "after": [
                            "л"
                        ],
                        "replace": "вээс"
                    }
                ]
            },
            "endswith=vocalized_consonant&u_dominated": {
                "default": [
                    "ж",
                    "вч",
                    "н",
                    "рүүн",
                    "хүл",
                    "хүйеэ",
                    "нгүүт",
                    "төл",
                    "вөөс",
                    "мөгц",
                    "сөөр",
                    "өөд",
                    "хлөөр",
                    "нгөө",
                    "хөөр",
                    "бөл"
                ],
                "special": [
                    {
                        "suffix": "ч",
                        "after": [
                            "ав",
                            "өг",
                            "гар",
                            "сур",
                            "хүр",
                            "р",
                            "с"
                        ],
                        "conditions": [
                            "syllables=1&vowels=gliding_or_long",
                            "syllables=2"
                        ],
                        "replace": "ж"
                    },
                    {
                        "suffix": "вөл",
                        "after": [
                            "г",
                            "б",
                            "р"
                        ],
                        "replace": "бөл"
                    },
                    {
                        "suffix": "бөөс",
                        "after": [
                            "л"
                        ],
                        "replace": "вөөс"
                    }
                ]
            },
            "endswith=vocalized_consonant&a_dominated": {
                "default": [
                    "ж",
                    "вч",
                    "н",
                    "руун",
                    "хул",
                    "хуйяа",
                    "нгуут",
                    "тал",
                    "ваас",
                    "магц",
                    "саар",
                    "аад",
                    "хлаар",
                    "нгаа",
                    "хаар",
                    "бал"
                ],
                "special": [
                    {
                        "suffix": "ч",
                        "after": [
                            "ав",
                            "өг",
                            "гар",
                            "сур",
                            "хүр",
                            "р",
                            "с"
                        ],
                        "conditions": [
                            "syllables=1&vowels=gliding_or_long",
                            "syllables=2"
                        ],
                        "replace": "ж"
                    },
                    {
                        "suffix": "вал",
                        "after": [
                            "г",
                            "б",
                            "р"
                        ],
                        "replace": "бал"
                    },
                    {
                        "suffix": "баас",
                        "after": [
                            "л"
                        ],
                        "replace": "ваас"
                    }
                ]
            },
            "endswith=vocalized_consonant&o_dominated": {
                "default": [
                    "ж",
                    "вч",
                    "н",
                    "руун",
                    "хул",
                    "хуйяа",
                    "нгуут",
                    "тол",
                    "воос",
                    "могц",
                    "соор",
                    "оод",
                    "хлоор",
                    "нгоо",
                    "хоор",
                    "бол"
                ],
                "special": [
                    {
                        "suffix": "ч",
                        "after": [
                            "ав",
                            "өг",
                            "гар",
                            "сур",
                            "хүр",
                            "р",
                            "с"
                        ],
                        "conditions": [
                            "syllables=1&vowels=gliding_or_long",
                            "syllables=2"
                        ],
                        "replace": "ж"
                    },
                    {
                        "suffix": "вол",
                        "after": [
                            "г",
                            "б",
                            "р"
                        ],
                        "replace": "бол"
                    },
                    {
                        "suffix": "боос",
                        "after": [
                            "л"
                        ],
                        "replace": "воос"
                    }
                ]
            },
            "e_dominated": {
                "default": [
                    "ж",
                    "вч",
                    "н",
                    "рүүн",
                    "хүл",
                    "хүйеэ",
                    "нгүүт",
                    "тэл",
                    "вээс",
                    "мэгц",
                    "сээр",
                    "ээд",
                    "хлээр",
                    "нгээ",
                    "хээр",
                    "вэл"
                ],
                "special": [
                    {
                        "suffix": "ч",
                        "after": [
                            "ав",
                            "өг",
                            "гар",
                            "сур",
                            "хүр",
                            "р",
                            "с"
                        ],
                        "conditions": [
                            "syllables=1&vowels=gliding_or_long",
                            "syllables=2"
                        ],
                        "replace": "ж"
                    },
                    {
                        "suffix": "вэл",
                        "after": [
                            "г",
                            "б",
                            "р"
                        ],
                        "replace": "бэл"
                    },
                    {
                        "suffix": "бээс",
                        "after": [
                            "л"
                        ],
                        "replace": "вээс"
                    }
                ]
            },
            "u_dominated": {
                "default": [
                    "ж",
                    "вч",
                    "н",
                    "рүүн",
                    "хүл",
                    "хүйеэ",
                    "нгүүт",
                    "төл",
                    "вөөс",
                    "мөгц",
                    "сөөр",
                    "өөд",
                    "хлөөр",
                    "нгөө",
                    "хөөр",
                    "вөл"
                ]
            },
            "a_dominated": {
                "default": [
                    "ж",
                    "вч",
                    "н",
                    "руун",
                    "хул",
                    "хуйяа",
                    "нгуут",
                    "тал",
                    "ваас",
                    "магц",
                    "саар",
                    "аад",
                    "хлаар",
                    "нгаа",
                    "хаар",
                    "вал"
                ]
            },
            "o_dominated": {
                "default": [
                    "ж",
                    "вч",
                    "н",
                    "руун",
                    "хул",
                    "хуйяа",
                    "нгуут",
                    "тол",
                    "воос",
                    "могц",
                    "соор",
                    "оод",
                    "хлоор",
                    "нгоо",
                    "хоор",
                    "вол"
                ]
            }
        },
        "V-HEVIIN": {
            "e_dominated": {
                "default": [
                    "үүл",
                    "ээ",
                    "гд",
                    "лц",
                    "лд"
                ]
            },
            "u_dominated": {
                "default": [
                    "үүл",
                    "өө",
                    "гд",
                    "лц",
                    "лд"
                ]
            },
            "a_dominated": {
                "default": [
                    "уул",
                    "аа",
                    "гд",
                    "лц",
                    "лд"
                ]
            },
            "o_dominated": {
                "default": [
                    "уул",
                    "оо",
                    "гд",
                    "лц",
                    "лд"
                ]
            }
        },
        "V-BAIDLIIN": {
            "e_dominated": {
                "default": [
                    "чих",
                    "схий",
                    "знэ",
                    "цгээ"
                ]
            },
            "u_dominated": {
                "default": [
                    "чих",
                    "схий",
                    "знө",
                    "цгөө"
                ]
            },
            "a_dominated": {
                "default": [
                    "чих",
                    "схий",
                    "зна",
                    "цгаа"
                ]
            },
            "o_dominated": {
                "default": [
                    "чих",
                    "схий",
                    "зно",
                    "цгоо"
                ]
            }
        }
    },
    "word_lists": {
        "professions": [
            "эмч",
            "багш"
        ],
        "uguh_orshih_t_words": [
            "аваар",
            "ёзоор",
            "төлөв",
            "эмжээр",
            "цацраг",
            "товьёг",
            "бөгөлдрөг"
        ]
    }
}